【裁判字號】    97,裁,3299
【裁判日期】    970626
【裁判案由】    營利事業所得稅
【裁判全文】
最  高  行  政  法  院  裁  定
                                      97年度裁字第3299號
上  訴  人  關貿網路股份有限公司
代  表  人  甲○○
訴訟代理人  林石猛律師
            蔡坤展律師
被 上訴 人  財政部臺北市國稅局
代  表  人  凌忠嫄
上列當事人間營利事業所得稅事件，上訴人對於中華民國95年8
月10日臺北高等行政法院94年度訴字第3615號判決，提起上訴，
本院裁定如下：
    主  文
上訴駁回。
上訴審訴訟費用由上訴人負擔。
    理  由
一、按對於高等行政法院判決之上訴，非以其違背法令為理由，
    不得為之，行政訴訟法第242條定有明文。依同法第243條第
    1項規定，判決不適用法規或適用不當者，為違背法令；而
    判決有同條第2項所列各款情形之一者，為當然違背法令。
    是當事人對於高等行政法院判決上訴，如依行政訴訟法第24
    3條第1項規定，以高等行政法院判決有不適用法規或適用不
    當為理由時，其上訴狀或理由書應有具體之指摘，並揭示該
    法規之條項或其內容；若係成文法以外之法則，應揭示該法
    則之旨趣，倘為司法院解釋或本院之判例，則應揭示該判解
    之字號或其內容。如以行政訴訟法第243條第2項所列各款情
    形為理由時，其上訴狀或理由書，應揭示合於該條項各款之
    事實。上訴狀或理由書如未依此項方法表明者，即難認為已
    對高等行政法院判決之違背法令有具體之指摘，其上訴自難
    認為合法。
二、本件上訴人對於高等行政法院判決上訴，雖以原判決違背法
    令為由，惟核其上訴理由狀所載內容，無非重述其在原審起
    訴之主張，或對原審取捨證據、認定事實之職權行使事項，
    任意指摘為違反經驗法則、證據法則及判決不備理由，並泛
    指原判決援引司法院釋字第420號解釋及本院民國81年10月
    份庭長評事聯席會議決議，認定上訴人公司係以買賣有價證
    券為專業，而未兼顧上訴人主觀上有無以此為常業之意圖或
    決定，且客觀上有無進行買、賣之準備行為或配套行為，是
    原審所認定之事實自屬不當；或對原審駁斥其主張之理由，
    指摘原審援引財政部83年2月8日台財稅第831582472號函釋
    為本件營利事業所得稅之核定，為不適用法規或適用不當；
    而未具體表明原判決所適用之法規，究有如何不合於何種法
    規之規定，或有如何違背司法院解釋或本院判例，及有如何
    合於行政訴訟法第243條第2項所列各款之情形，難認為已對
    原判決之違背法令有具體之指摘。依首揭規定及說明，其上
    訴自不合法，應予駁回。
三、依行政訴訟法第249條第1項前段、第104條、民事訴訟法第
    95條、第78條，裁定如主文
中    華    民    國    97    年    6     月    26    日
                    最高行政法院第四庭
                        審判長法官  鍾  耀  光
                              法官  鄭  小  康
                              法官  姜  仁  脩
                              法官  王  德  麟
                              法官  黃  清  光
以  上  正  本  證  明  與  原  本  無  異
中    華    民    國    97    年    6     月    26    日
                              書記官  王  史  民


司法院資訊處製作；財團法人民間司法改革基金會備份。
